Elias Dominguez Pires

Full Stack Developer

Asunción, Paraguay (GMT-4) (+595) 971 748967 elias.dominguezpires@gmail.com https://www.linkedin.com/in/eliasdominguezpires/ https://github.com/eliasdominguezpires

Ingeniero Full Stack Developer con +9 años de experiencia involucrado en todo el ciclo de vida del desarrollo de software utilizando Java EE Node, React y Angular. Poseo experiencia en la industria de telecomunicaciones, sistemas bancarios, gestiones empresariales, aplicaciones móviles y fábricas de software. Soy una persona proactiva que disfruta del trabajo en equipo. Tengo experiencia liderando equipos utilizando metodologías ágiles. Actualmente me encuentro en la búsqueda de posiciones remotas que me permitan crecer tanto personal como profesionalmente.

EXPERIENCIA

Freelance, Full Stack Developer — 2015 - actualmente

- Análisis, desarrollo e implementación para el proceso de generación de factura digital y firma electrónica.
- Análisis, desarrollo e implementación para la parametrizacion y configuracion dashboard, aplicación de gestión de marco regulatorio del Banco Santander manejo de datos sensibles utilizando azure funtion(Snowflake), node y angular.
- Agilización y automatización de denuncias del ciudadano mediante el diseño y desarrollo de una aplicación móvil para la gestión, organización y visualización de la información.
- Líder, diseño, análisis y desarrollo de sistema reutilizable adaptable para cualquier tipo de negocio de pequeña y mediana envergadura (Compras Ventas Stock Movimientos Cajas Reportes Ficha cliente).

Stack tecnológico: Google Api, Google Cloud, Java EE, Maven, MyBatis, Spring, Microservicios, Scrum, Click Up, WildFly, Linux, Angular 8+, Spring, Jira, Slack, Wildfly, Scrum, React Native, Redux, Navigate, Google Play Console, Cloud Binary, Node JS, TypeScript, Azure Function, Snowflake.

GV-CORP, Analista Desarrollador — Marzo, 2021 - actualmente

• Desarrollo de un Core Bancario que permite a los empleados del banco obtener información acerca línea de créditos, préstamos, clientes, contabilidad y reportes.

Stack tecnológico: Spring Boot, Java EE, Cuba Platform, Jira, Apache, Scrum, Jenkins, Rancher, Docket, AirFlow.

MUV, Full Stack Developer — Junio 2019 - Julio 2020

• Incrementé la visibilidad de la empresa mediante el desarrollo de un portal que permite la administración de la empresa y la cartera de clientes corporativos para una plataforma de servicios como Uber.

Stack tecnológico: React JS, Material UI, Bootstrap, Git, Jira, Scrum

WarpCom, Full Stack Developer — Enero 2020 - Diciembre 2020

• Optimicé el proceso de registro de información de la concesionaria Mercedes y Audi, mediante el desarrollo de una aplicación web que permite organizar y visualizar la información sobre ventas y clientes.

Stack tecnológico: CYPRESS, NX, Tailwind, RxJS, NgRx, Angular 8+, TDD, JIRA, SCRUM, ESLint, NPX, ng test, SonarQube.

Super Optical, Director Ejecutivo — septiembre 2019 - diciembre 2020

• Socio fundador de una empresa dedicada a la importación y distribución de monturas oftalmológicas con más de 45 clientes en la región.

TDN - Kiga S.A, Full Stack Developer — 2018 - 2020

• Analice y desarrolle nuevos requerimientos para el proceso y generación de factura digital y firma electrónica.

Stack tecnológico: Angular, Java EE, TDD, JIRA, SCRUM, Postgres, Spring, ng test, SonarQube.

Konecta, Full Stack Developer - Team Leader — 2013 - 2018

- Analicé y desarrollé la migración de aplicativos, procesos existentes y de nuevos requerimientos optimizando flujos y tiempos de ejecución.
- Optimice un 20% tiempos mediante la creación de servicios para el restablecimiento de líneas mediante pagos procesados para un sistema de telecomunicaciones CRM
- Realicé la extracción, transformación y carga de una base de datos Oracle a Postgres utilizando Pentaho conectado a dos bases de datos.
- Desarrollé varios módulos de sistemas bancarios y un sistema de billetaje electrónico.
- Sistema Fogapy, Análisis y desarrollo para un nuevo sistema de contabilidad.

Stack tecnológico: Java EE, Angular, Docker, Git, Hibernate, Spring, Bootstrap, Material UI, SQL server, Maven, Oracle, Postgres, Spoon Pentaho Data Integration, MyBatis, Keycloak, Postgres, Grunt, AngularJS, Jira, Slack, SonarQube.

PROYECTOS

Denuncias PY(Independiente) - https://play.google.com/store/apps/details?id=com.py.dompir.denunciaspyapp - 2021

• Analicé, diseñé y desarrollé una aplicación móvil para la gestión, agilización y automatización de denuncias del ciudadano paraguayo. **Stack tecnológico:** React Native, Google Cloud, Google Play, Node JS, Java EE.

Dompir (Independiente) - http://www.dompir.com/ - 2020

• Analicé, diseñé y desarrollé un sistema reutilizable adaptable para cualquier tipo de negocio de pequeña y mediana envergadura. **Stack tecnológico**: Java EE, Maven, Spring, Angular 8+, Google Cloud, Linux, Postgres, Docker.

Datos Abiertos (Konecta) - https://www.datos.gov.py/ - 2017

• Realicé el análisis, diseño y desarrollo de un sistema Web para la transparencia de información en todos los entes estatales del PY. **Stack tecnológico**:, Java EE, Spring, Angular 8, Postgres, Docker.

HABILIDADES

Lenguajes de Programación: Avanzado: Java EE, JS, SQL, HTML, TypeScript; Intermedio: PLSQL, Groovy.

Herramientas de Frameworks: <u>Avanzado</u>: Angular (1.4) (7+), React Native, React JS, Spring Boot, Maven, MyBatis, Grunt, NPM. <u>Intermedio</u>: Tailwind, RxJS, TDD, Cypress Android Studio, Docker, Kubernetes ESLint, ng test, Spoon Pentaho Data Integration, WildFly, Apache, Nest.JS, Next.JS, Keycloak, OAuth2.0, SonarQube, Node JS, Azure Function.

Base de Datos: Avanzado: Oracle, Postgres, MySQL, SQL Server; Intermedio: NoSQL, Firebase, Mongo DB, Snowflake.

Herramientas: Git, Jira, Confluence, Slack, AWS, Google Cloud Platform, Google Play Console, Google Domains, Jenkins, Rancher, Microsoft Data Tools, Trello, Click Up, SourceTree, GitLab, FileZilla, Postman, Spring.

Agile: Scrum, Kanban, Project Management, mejora continua, calidad de software, planificación de pruebas.

Idiomas: Intermedio: inglés; Nativo: español, guaraní.

EDUCACIÓN

Universidad Columbia del Paraguay – Asunción, Paraguay. Ingeniería Informática, mayo de 2016. **Universidad Americana**– Asunción, Paraguay. Inteligencia Artificial y Robótica, Actualmente.

CERTIFICACIONES

React Native: Aplicaciones nativas para IOS y Android - Udemy. 2022.

Redux in Angular - Udemy. 2021.

Google Cloud Platform Fundamentals: Core Infrastructure - Coursera. 2021.

Scrum Foundation Professional Certificate (SFPC) - CertiProf. 2020.

Curso de Redux - Platzi. 2019.

Curso de React Navigation - Platzi. 2019.

Curso de React Native - Platzi. 2018.

Cisco Certified Network Associate CNNA - Cisco. 2012.